【裁判字號】    97,裁,1635
【裁判日期】    970227
【裁判案由】    違反海關緝私條例
【裁判全文】
最  高  行  政  法  院  裁  定
                                     97年度裁字第01635號
上  訴  人  天龍國際吉普車有限公司
代  表  人  甲○○
被 上訴 人  財政部基隆關稅局
代  表  人  丘  欣
上列當事人間違反海關緝私條例事件，上訴人對於中華民國96年
11月29日臺北高等行政法院96年度訴字第1581號判決，提起上訴
，本院裁定如下：
    主  文
上訴駁回。
上訴審訴訟費用由上訴人負擔。
    理  由
一、按對於高等行政法院判決之上訴，非以其違背法令為理由，
    不得為之，行政訴訟法第242條定有明文。依同法第243條第
    1項規定，判決不適用法規或適用不當者，為違背法令；而
    判決有同條第2項所列各款情形之一者，為當然違背法令。
    是當事人對於高等行政法院判決上訴，如依行政訴訟法第24
    3條第1項規定，以高等行政法院判決有不適用法規或適用不
    當為理由時，其上訴狀或理由書應有具體之指摘，並揭示該
    法規之條項或其內容；若係成文法以外之法則，應揭示該法
    則之旨趣；倘為司法院解釋或本院之判例，則應揭示該判解
    之字號或其內容。如以行政訴訟法第243條第2項所列各款情
    形為理由時，其上訴狀或理由書，應揭示合於該條項各款之
    事實。上訴狀或理由書如未依此項方法表明，或其所表明者
    與上開法條規定不合時，即難認為已對高等行政法院判決之
    違背法令有具體之指摘，其上訴自難認為合法。
二、本件上訴人提起上訴，係以：其於民國（除西元外，下同）
    95年2月9日報運進口美國製汽車1輛，該車輛雖於西元2006
    年1月11日在美國亞利桑那州登記掛牌，哩程數為150Miles
    ，然上訴人於同年1月18日向JETWORLD INC.購買時，其哩程
    數已達206Miles，此有美國運輸公司PAC MARINE,INC.及倉
    儲公司PMELOGISTICS,INC.所出示之收據正本可證，又依行
    業特性該車輛於進口時雖申報為新車，然其已使用之狀態確
    實反映在價格減少方面，且該車輛於進口至本國境內時，車
    體前後均有輕微受損狀態，上訴人亦舉證有花費新臺幣（下
    同）52,500元將其修復，財政部關稅總局驗估處（下稱驗估
    處）通報查價結果USD34,621.25/UNT，顯與該車輛之物理特
    性及品質明顯不同，原審對於上述卷存資料，未詳予勾稽審
    究，遽為上訴人敗訴之判決，除有判決不適用法規或適用不
    當之情事外，亦有判決違背經驗法則之違法等語，為其理由
    。本件上訴人對於高等行政法院判決上訴，雖以該判決違背
    法令為理由，惟查上訴人在原審之各項主張如何不足採，原
    判決均已詳為論斷，並無不合。核其上訴理由狀所載內容，
    係就原審取捨證據、認定事實之職權行使，及依職權裁量所
    論斷：上訴人於95年2月9日報運進口美國製汽車1輛（報單
    號碼：第AA/95/0497/0021號），原申報價格FOB USD28,550
    /UNT，經被上訴人依關稅法第18條第2項規定，准依上訴人
    申請繳納相當金額保證金，先予驗放，事後再加審查。嗣據
    驗估處通報查價結果，來貨實際交易價格為FOB USD34,621.
    25/UNT，上訴人申報進口貨物價格不實，涉有繳驗不實發票
    、偷漏稅費情事，經審理違章成立，被上訴人乃依海關緝私
    條例第37條第1項、第44條、貿易法第21條第1項、貨物稅條
    例第32條第10款暨加值型及非加值型營業稅法第51條第7款
    等規定，除追徵所漏進口稅費760,330元（包括進口稅260,1
    60元、推廣貿易服務費465元、貨物稅483,539元及營業稅16
    ,166元），並處所漏關稅額2倍罰鍰90,202元、所漏貨物稅
    額5倍罰鍰419,100元及所漏營業稅額1.5倍罰鍰24,200元，
    於法有據，並無違誤等情，指摘其為不當，並就原審已論斷
    者，泛言未論斷，或就原審所為論斷，泛言其論斷矛盾，或
    以其對法律之誤解，就原審取捨證據、依職權認定事實之事
    項，重複前已主張為原審詳予論斷所不採之理由，泛謂原判
    決違背法令，而未具體說明其有何不適用法規或適用法規不
    當之情形，並揭示該法規之條項或其內容，及合於行政訴訟
    法第243條第2項所列各款之事實，難認對該判決之如何違背
    法令已有具體之指摘。依首揭說明，應認其上訴為不合法。
三、據上論結，本件上訴為不合法，依行政訴訟法第249條第1項
    前段、第104條、民事訴訟法第95條、第78條，裁定如主文
    。
中    華    民    國    97    年    2     月    27    日
                    最高行政法院第三庭
                        審判長法官  黃  璽  君
                              法官  林  茂  權
                              法官  鄭  忠  仁
                              法官  黃  本  仁
                              法官  吳  東  都
以  上  正  本  證  明  與  原  本  無  異
中    華    民    國    97    年    2     月    29    日
                              書記官  彭  秀  玲


司法院資訊處製作；財團法人民間司法改革基金會備份。
